---
title: "Datensaetze_Subsets"
output:
  html_document: default
  pdf_document: default
---

```{r setup, include=FALSE}
knitr::opts_chunk$set(echo = TRUE)
```

# Datensatz importieren
```{r}

library(readr)
#Filenamen anpassen
Daten_orig <- read_csv("Daten/Daten_n121.csv", 
    col_types = cols(Datum = col_date(format = "%d.%m.%Y"), 
        Uhrzeit = col_time(format = "%H:%M"), 
        Geschlecht = col_factor(levels = c("f", 
            "m")), Alter = col_factor(levels = c("unter 11", 
            "11-20", "21-30", "31-40", "41-50", 
            "51-60", "über 60")), OS = col_factor(levels = c("iOS", 
            "Android")), `Smartphone Nutzung` = col_factor(levels = c("mehrmals täglich", 
            "täglich", "mehrmals die Woche")), 
        `Smartphone Nutzungserfahrung` = col_factor(levels = c("sehr sicher", 
            "sicher", "mittelmäßig", "unsicher", 
            "sehr unsicher")), `Zeit gesamt` = col_time(format = "%H:%M:%OS")))

```



# Original Datensatz kopieren

````{r}
data_raw <- Daten_orig

```

# Original Datensatz kopieren minus ungültige Zeilen 

````{r}
drops <- c(107)
data <- data_raw[-drops,]

```


# Bereinigen des Datensatz ohne Farbfehlsichtigkeit
````{r}
data$'Ishihara Dauer' <- format(as.POSIXct(data$'Ishihara Dauer'), "%H:%M:%OS")
data_ishiharaclean <-subset(data, data$`Ishihara 3` == 3 & data$`Ishihara 42` == 42 & data$`Ishihara Linien`== 'keine'  & data$'Ishihara Dauer' < "00:02:00")

```

# Bereinigen des Datensatz mit Farbfehlsichtigkeit
````{r}
#data$'Ishihara Dauer' <- format(as.POSIXct(data$'Ishihara Dauer'), "%H:%M:%OS")
data_ishiharafalse <-subset(data, data$`Ishihara 3` != 3 | data$`Ishihara 42` != 42 | data$`Ishihara Linien`!= 'keine' | data$'Ishihara Dauer' >= "00:02:00" )

```

#Subsets nach Uhrzeit 
## Bereinigt
````{r}
library(tidyverse)

summary(data_ishiharaclean$'Uhrzeit')
data_ishiharaclean$'Uhrzeit' <- format(as.POSIXct(data_ishiharaclean$'Uhrzeit'), "%H:%M:%S")
data_ic_mo <-subset(data_ishiharaclean, data_ishiharaclean$'Uhrzeit' >= "06:00:00" & data_ishiharaclean$'Uhrzeit'<= "11:59:59")
data_ic_a <-subset(data_ishiharaclean, data_ishiharaclean$'Uhrzeit' >= "12:00:00" & data_ishiharaclean$'Uhrzeit'<= "17:59:59" )
data_ic_e <-subset(data_ishiharaclean, data_ishiharaclean$'Uhrzeit' >= '18:00:00' & data_ishiharaclean$'Uhrzeit'<= '23:59:59')
data_ic_n <-subset(data_ishiharaclean, data_ishiharaclean$'Uhrzeit' >= '00:00:00' & data_ishiharaclean$'Uhrzeit'<= '05:59:59')

```

## Unbereinigt
````{r}
data$'Uhrzeit' <- format(as.POSIXct(data$'Uhrzeit'), "%H:%M:%S")
data_mo <-subset(data, data$'Uhrzeit' >= "06:00:00" & data$'Uhrzeit'<= "11:59:59")
data_a <-subset(data, data$'Uhrzeit' >= "12:00:00" & data$'Uhrzeit'<= "17:59:59" )
data_e <-subset(data, data$'Uhrzeit' >= '18:00:00' & data$'Uhrzeit'<= '23:59:59')
data_n <-subset(data, data$'Uhrzeit' >= '00:00:00' & data$'Uhrzeit'<= '05:59:59')

```

# Subset nach Geschlecht
## Bereinigt
````{r}
data_ic_m <-subset(data_ishiharaclean, data_ishiharaclean$'Geschlecht' == 'm')
data_ic_f <-subset(data_ishiharaclean, data_ishiharaclean$'Geschlecht' == 'f')

```

## Unbereinigt
````{r}
data_m <-subset(data, data$'Geschlecht' == 'm')
data_f <-subset(data, data$'Geschlecht' == 'f')

```

# Subsets nach Alter
## Bereinigt
````{r}
data_ic_11 <-subset(data_ishiharaclean, data_ishiharaclean$'Alter' == 'unter 11')
data_ic_1120 <-subset(data_ishiharaclean, data_ishiharaclean$'Alter' == '11-20')
data_ic_2130 <-subset(data_ishiharaclean, data_ishiharaclean$'Alter' == '21-30')
data_ic_3140 <-subset(data_ishiharaclean, data_ishiharaclean$'Alter' == '31-40')
data_ic_4150 <-subset(data_ishiharaclean, data_ishiharaclean$'Alter' == '41-50')
data_ic_5160 <-subset(data_ishiharaclean, data_ishiharaclean$'Alter' == '51-60')
data_ic_60 <-subset(data_ishiharaclean, data_ishiharaclean$'Alter' == 'über 60')

```

## Unbereinigt
````{r}
data_11 <-subset(data, data$'Alter' == 'unter 11')
data_1120 <-subset(data, data$'Alter' == '11-20')
data_2130 <-subset(data, data$'Alter' == '21-30')
data_3140 <-subset(data, data$'Alter' == '31-40')
data_4150 <-subset(data, data$'Alter' == '41-50')
data_5160 <-subset(data, data$'Alter' == '51-60')
data_60 <-subset(data, data$'Alter' == 'über 60')
```

# Subsets nach OS
## Bereinigt
````{r}
data_ic_iOS <-subset(data_ishiharaclean, data_ishiharaclean$'OS' == 'iOS')
data_ic_Android <-subset(data_ishiharaclean, data_ishiharaclean$'OS' == 'Android')
```
## Unbereinigt
````{r}
data_iOS <-subset(data, data$'OS' == 'iOS')
data_Android <-subset(data, data$'OS' == 'Android')
```

# Subsets nach OS
## Bereinigt
````{r}
data_ic_iOS <-subset(data_ishiharaclean, data_ishiharaclean$'OS' == 'iOS')
data_ic_Android <-subset(data_ishiharaclean, data_ishiharaclean$'OS' == 'Android')
```
## Unbereinigt
````{r}
data_iOS <-subset(data, data$'OS' == 'iOS')
data_Android <-subset(data, data$'OS' == 'Android')
```

# Subsets nach Smartphone Nutzung
## Bereinigt
````{r}
data_ic_mt <-subset(data_ishiharaclean, data_ishiharaclean$'Smartphone Nutzung' == 'mehrmals täglich')
data_ic_t <-subset(data_ishiharaclean, data_ishiharaclean$'Smartphone Nutzung' == 'täglich')
data_ic_mw <-subset(data_ishiharaclean, data_ishiharaclean$'Smartphone Nutzung' == 'mehrmals die Woche')
```
## Unbereinigt
````{r}
data_mt <-subset(data, data$'Smartphone Nutzung' == 'mehrmals täglich')
data_t <-subset(data, data$'Smartphone Nutzung' == 'täglich')
data_mw <-subset(data, data$'Smartphone Nutzung' == 'mehrmals die Woche')
```
# Subsets nach Smartphone Erfahrung
## Bereinigt
````{r}
data_ic_ss <-subset(data_ishiharaclean, data_ishiharaclean$'Smartphone Nutzungserfahrung' == 'sehr sicher')
data_ic_s <-subset(data_ishiharaclean, data_ishiharaclean$'Smartphone Nutzungserfahrung' == 'sicher')
data_ic_mm <-subset(data_ishiharaclean, data_ishiharaclean$'Smartphone Nutzungserfahrung' == 'mittelmäßig')
data_ic_u <-subset(data_ishiharaclean, data_ishiharaclean$'Smartphone Nutzungserfahrung' == 'unsicher')
data_ic_su <-subset(data_ishiharaclean, data_ishiharaclean$'Smartphone Nutzungserfahrung' == 'sehr unsicher')
```
## Unbereinigt
````{r}
data_ss <-subset(data, data$'Smartphone Nutzungserfahrung' == 'sehr sicher')
data_s <-subset(data, data$'Smartphone Nutzungserfahrung' == 'sicher')
data_mm <-subset(data, data$'Smartphone Nutzungserfahrung' == 'mittelmäßig')
data_u <-subset(data, data$'Smartphone Nutzungserfahrung' == 'unsicher')
data_su <-subset(data, data$'Smartphone Nutzungserfahrung' == 'sehr unsicher')
```

# Durschnittliche Zeit pro Aufgabe

### Methode zur Berechnung der Durchschnitszeit
````{r}
#Durchschnittliche Zeit pro Aufgabe in Millisekunden
get_tptfv <- function(dataset){
  library(dplyr)
  name_tpt_dataset <- dataset %>% select(starts_with('Z'))
  #Zeit gesamt entfernen
  name_tpt_dataset[, 'Zeit gesamt'] <- list(NULL)
  #Variable mit der durchschnittlichen Zeit der einzelnen Aufgaben erstellen
  mean_tpt_value <-c(colMeans(name_tpt_dataset))
  return(mean_tpt_value)
}
#Durchschnittliche Zeit pro Aufgabe in Sekunden
get_tptfvr <- function(dataset){
  library(dplyr)
  name_tpt_dataset <- dataset %>% select(starts_with('Z'))
  #Zeit gesamt entfernen
  name_tpt_dataset[, 'Zeit gesamt'] <- list(NULL)
  #Variable mit der durchschnittlichen Zeit der einzelnen Aufgaben erstellen
  mean_tpt_value <-c(colMeans(name_tpt_dataset)/1000)
  return(mean_tpt_value)
}
```

## Bereinigt
````{r}
#Millisekunden
mean_tpt <- get_tptfv(data_ishiharaclean)
#Sekunden
mean_tptr <- get_tptfvr(data_ishiharaclean)

```

## Bereinigt nach Geschlecht
```{r}
#Millisekunden
mean_tpt_f<- get_tptfv(data_ic_f)
mean_tpt_m<- get_tptfv(data_ic_m)

#Sekunden
mean_tptr_f<- get_tptfvr(data_ic_f)
mean_tptr_m<- get_tptfvr(data_ic_m)
```

## Bereinigt nach Alter
```{r}
#Millisekunden
mean_tpt_11<- get_tptfv(data_ic_11)
mean_tpt_1120<- get_tptfv(data_ic_1120)
mean_tpt_2130<- get_tptfv(data_ic_2130)
mean_tpt_3140<- get_tptfv(data_ic_3140)
mean_tpt_4150<- get_tptfv(data_ic_4150)
mean_tpt_5160<- get_tptfv(data_ic_5160)
mean_tpt_60<- get_tptfv(data_ic_60)
#Sekunden
mean_tptr_11<- get_tptfvr(data_ic_11)
mean_tptr_1120<- get_tptfvr(data_ic_1120)
mean_tptr_2130<- get_tptfvr(data_ic_2130)
mean_tptr_3140<- get_tptfvr(data_ic_3140)
mean_tptr_4150<- get_tptfvr(data_ic_4150)
mean_tptr_5160<- get_tptfvr(data_ic_5160)
mean_tptr_60<- get_tptfvr(data_ic_60)
```

## Bereinigt nach Betriebssystem
```{r}
#Millisekunden
mean_tpt_iOS<- get_tptfv(data_ic_iOS)
mean_tpt_Android<- get_tptfv(data_ic_Android)

#Sekunden
mean_tptr_iOS<- get_tptfvr(data_ic_iOS)
mean_tptr_Android<- get_tptfvr(data_ic_Android)
```

## Bereinigt nach Smartphone Nutzung
```{r}
#Millisekunden
mean_tpt_mt<- get_tptfv(data_ic_mt)
mean_tpt_t<- get_tptfv(data_ic_t)
##mean_tpt_wt<- get_tptfv(data_ic_wt)

#Sekunden
mean_tptr_mt<- get_tptfvr(data_ic_mt)
mean_tptr_t<- get_tptfvr(data_ic_t)
#mean_tptr_wt<- get_tptfvr(data_ic_wt)
```

## Bereinigt nach Smartphone Erfahrung
```{r}
#Millisekunden
mean_tpt_ss<- get_tptfv(data_ic_ss)
mean_tpt_s<- get_tptfv(data_ic_s)
mean_tpt_mm<- get_tptfv(data_ic_mm)
mean_tpt_u<- get_tptfv(data_ic_u)
mean_tpt_su<- get_tptfv(data_ic_su)

#Sekunden
mean_tptr_ss<- get_tptfvr(data_ic_ss)
mean_tptr_s<- get_tptfvr(data_ic_s)
mean_tptr_mm<- get_tptfvr(data_ic_mm)
mean_tptr_u<- get_tptfvr(data_ic_u)
mean_tptr_su<- get_tptfvr(data_ic_su)
```

## Bereinigt nach Uhrzeit
```{r}
#Millisekunden
mean_tpt_mo <- get_tptfv(data_ic_mo)
mean_tpt_a <- get_tptfv(data_ic_a)
mean_tpt_e <- get_tptfv(data_ic_e)
mean_tpt_n <- get_tptfv(data_ic_n)

#Sekunden
mean_tptr_mo <- get_tptfvr(data_ic_mo)
mean_tptr_a <- get_tptfvr(data_ic_a)
mean_tptr_e <- get_tptfvr(data_ic_e)
mean_tptr_n <- get_tptfvr(data_ic_n)
```
