---
title: "Schließende Statistik"
output: html_document
---

```{r setup, include=FALSE}
knitr::opts_chunk$set(echo = TRUE)
source("Skripte/import.R")
source("Skripte/subsets_erstellen.R")
source("Skripte/all_tpt.R")
source("Skripte/util.R")
```

### Signifikanz-Niveau
0,05

###Normalverteilung in den Configurationen prüfen
```{r}

shapiro.test(data_time_config_long$`Time in ms`[data_time_config_long$Reaction == "1"])
shapiro.test(data_time_config_long$`Time in ms`[data_time_config_long$Reaction == "2"])
shapiro.test(data_time_config_long$`Time in ms`[data_time_config_long$Reaction == "3"])
shapiro.test(data_time_config_long$`Time in ms`[data_time_config_long$Reaction == "4"])
shapiro.test(data_time_config_long$`Time in ms`[data_time_config_long$Reaction == "5"])
#shapiro.test(data_time_config_long$`Time in ms`[data_time_config_long$Reaction == "6"])
shapiro.test(data_time_config_long$`Time in ms`[data_time_config_long$Reaction == "7"])
shapiro.test(data_time_config_long$`Time in ms`[data_time_config_long$Reaction == "8"])
```


### Nullhypothese:
H<sub>0</sub>: Die Färbung der Buttons und die Beschriftung haben keine Auswirkung auf die Bearbeitungszeit

### Gegenhypothese:
H<sub>1</sub>: Die Färbung der Buttons und die Beschriftung haben Auswirkung auf die Bearbeitungszeit


## Anova-Test
```{r}
summary(aov(data_time_config_long$`Time in ms` ~ data_time_config_long$Reaction))
```
#P-Value < 0,5 d.h. dass die 7 Gruppen sich signifikant hinsichtlich der Zeit unterscheiden


Wenn die Varianzanalyse einen signifikanten Unterschied zeigt macht man einen Post Hoc test

# Post-Hoc-Test
## Um zu überprüfen zwischen welchen Konfigurationen die Unterschiede bestehen
```{r}
data_time_config_long$Reaction <- as.factor(data_time_config_long$Reaction)
TukeyHSD(aov(data_time_config_long$`Time in ms` ~ data_time_config_long$Reaction))
```