---
title: "Kruskal-Wallis-Test"
subtitle: "Analyse Teil 2 - Schließende Statistik - Alternativ-Test"
output: 
  html_notebook:
    toc: true
---

```{r}
data_original <- read_csv("data/data_original.csv", 
    col_types = cols(Datum = col_date(format = "%d.%m.%Y"), 
        Uhrzeit = col_time(format = "%H:%M"), 
        `Zeit gesamt` = col_time(format = "%H:%M:%OS"), 
        `Ishihara Dauer` = col_time(format = "%H:%M:%S")))
```

```{r}
# Remove troll
data_original <- data_original[-c(107), ]
```

```{r}
# Remove all with red-green-blindness
data_original$`Ishihara Dauer` <- format(as.POSIXct(data_original$'Ishihara Dauer'), "%H:%M:%OS")

df_noCB <- subset(data_original, data_original$`Ishihara 42` == 42 & data_original$`Ishihara 3` == 3 & data_original$`Ishihara Linien` == "keine" & data_original$`Ishihara Dauer` < "00:02:00")
```
# Einleitung
Im Notebook "Schließende_Statistik" konnte die Normalverteilung der Daten nicht deutlich gezeigt werden. Daher wird in diesem Notebook der Kruskal-Wallis-Test durchgeführt. Dieser benötigt keinerlei Vorbedinungen, um Daten auf signifikante Unterschiede zu prüfen. Dies macht ihn allerdings auch weniger aussagekräftig, als den Anova-Test.

Zur Erinnerung: die Null- und Gegenhypothese lauten:

**H<sub>0</sub>: Die Färbung der Buttons und die Beschriftung haben keine Auswirkung auf die Bearbeitungszeit.**

**H<sub>1</sub>: Die Färbung der Buttons und die Beschriftung haben Auswirkung auf die Bearbeitungszeit.**

Das Signifikanzniveau wird auf **$\alpha$ = 0.05** festgelegt.

# Vorbereitung des Datensatzes
Im folgenden ist der Datensatz zu sehen ohne Probanden, die den Ishihara-Test nicht bestanden haben. 

```{r}
head(df_noCB)
```

Um die Reaktionen den zugehörigen Zeitpunkten zuordnen zu können und die Reaktionen gruppieren zu können, wird die Tabelle zunächst vom weiten Format ins lange Format gebracht. Dabei werden die Spalten von "Datum" - "Ishihara Dauer" entfernt, da Informationen wie demographische Daten nicht gebraucht werden, um die Unterschiede zwischen den Reaktionen zu untersuchen. Das Ergebnis sieht wie folgt aus:
```{r}
df_long_reactions <- df_noCB %>% select(-("Datum":"Ishihara Dauer"))
df_long_reactions <- wideToLongTable(df_long_reactions)
df_long_reactions$Reaction <- as.factor(df_long_reactions$Reaction)
names(df_long_reactions)[names(df_long_reactions) == "Time in ms"] <- "Time_ms"
df_long_reactions
```
# Kruskal-Wallis-Test 
Aufgrund der anfangs angenommenen fehlenden Normalverteilung und Varianzhomogenität, wurde sich für den Kruskal-Wallis-Test entschieden. Als nicht parametrisches Verfahren hat dieser nicht die Vorraussetzungen des Anova Test. 
```{r}
# Berechnung Kruskal-Wallis-Test
kruskal.test(df_long_reactions$`Time_ms`~ df_long_reactions$Reaction)
```
Der Kruskal-Wallis-Test ergab einen P-Wert < 2.2e-16 somit kleiner als 0.05 und die Nullhypothese wird verworfen. 

# Post-hoc-Analyse

Anschließend wird die Post-hoc-Analyse durchgeführt um signifikante Unterschiede zwischen den Konfigurationen der Buttons, im Bezug auf die Bearbeitungszeit aufzuzeigen.
```{r}
pairwise <- pairwise.wilcox.test(df_long_reactions$`Time_ms`,df_long_reactions$Reaction, p.adjust="bonferroni")
pairwise
```

# Effektstärke des Kruskal-Wallis-Test
Abschließend muss noch die Effekt-Stärke berechnet werden, um zu identifizieren, wie stark die Abweichungen eingeschätzt werden.
```{r}
effect <- df_long_reactions %>% kruskal_effsize(df_long_reactions$`Time_ms`~ df_long_reactions$Reaction)
effect
```
Es liegt ein schwacher Effekt vor, da der F-Wert zwischen 0,1 und 0,25 liegt.

# Quellen

Als Orientierung zur Durchführung des Kruskal-Wallis-Tests wurde dieses Tutorial befolgt:
https://www.datanovia.com/en/lessons/kruskal-wallis-test-in-r/